臺灣高等法院刑事判決　　　　　　　　　　　　　九十三年度上易字第一六八六號
　　上　訴　人
　　即　被　告　　甲○○
右上訴人即被告因違反保護令案件，不服臺灣桃園地方法院九十三年度易字第三九七
號，中華民國九十三年七月二十一日第一審判決（起訴案號：臺灣桃園地方法院檢察
署九十三年度偵字第二一二八號），提起上訴，本院判決如左：
    主      文
上訴駁回。
    事實及理由
一、本案經本院審理結果，認第一審判決以上訴人即被告甲○○之所為，係犯家庭暴
    力防治法第五十條第一款、第二款之違反保護令罪，酌情判處有期徒刑八月。經
    核其認事及用法均無違誤，量刑亦甚允當，應予維持，並引用第一審判決書（如
    附件，其中事實一、第四行所載被告前因違反保護令案件，經判處有期徒刑六月
    部分，已於原審判決後之民國九十三年十月十三日易科罰金執行完畢，應予補充
    ；另事實一、第五行及理由一、（一）第二行所載「九十二年七月二十八日」，
    均應更正為「九十二年十月二十七日」；事實一、第十三行、理由一、（二）第
    四行、第七行、第九行、第二二行所載「打砲」，均應更正為「打炮」；理由一
    、（二）第二十行及第三八行所載「九十三年六月三十日審理筆錄」，均應更正
    為「九十三年五月二十七日訊問筆錄」；理由一、（二）第二一行所載「警詢」
    ，應更正為「偵查」；理由一、（二）第三七行贅載「什麼」二字，應予刪除）
    記載之事實、證據及理由。
二、被告提起上訴意旨猶執陳詞，空言否認犯罪，核無理由，應予駁回。至被告聲請
    傳喚在南崁工作之雇主劉益貴，證明被告於九十二年十一月二十日晚間六、七時
    許，始自南崁下班返家一節，核與被告於警詢之初所辯「（問：告訴人乙○○所
    指控之時間，你人在何處？作何事？）當時我在友人住處飲酒後便返家休息，我
    現在無法提供友人之身分，但日後出庭若有必要，我會請他作證」（偵查卷第七
    頁），及於原審審理時所辯「（問：有無在九十二年十一月二十日二十時五十分
    ，在桃園縣龍潭鄉○○路六七０巷九弄十號前辱罵乙○○？）沒有，我那時回家
    裡去」（原審九十三年六月三十日審判筆錄第六頁），均互有出入，顯係臨訟勾
    串之證人。本院認無傳喚劉益貴到庭證述之必要，併予敘明。
據上論斷，應依刑事訴訟法第三百七十三條、第三百六十八條，判決如主文。
本案經檢察官黃柏齡到庭執行職務
中　　　華　　　民　　　國　　九十三　　年　　 十一 　　月　　二十三　　日
                              臺灣高等法院刑事第六庭
                                  審判長法  官  陳　春　秋
                                        法  官  洪　英　花
                                        法  官  王　麗　莉
右正本證明與原本無異。
不得上訴。
                                        書記官  蘇  秋  
中　　　華　　　民　　　國　　九十三　　年　　 十一 　　月　　二十三　　日
附錄本案論罪科刑法條全文
家庭暴力防治法第五十條：
違反法院依第十三條、第十五條所為之下列裁定者，為本法所稱之違反保護令罪，處
三年以下有期徒刑、拘役或科或併科新臺幣十萬元以下罰金︰
一  禁止實施家庭暴力行為。
二  禁止直接或間接騷擾、接觸、通話或其他連絡行為。
三  命遷出住居所。
四  遠離住居所、工作場所、學校或其他特定場所。
五  命完成加害人處遇計畫：戒癮治療、精神治療、心理輔導或其他治療、輔導。
